臺灣高等法院高雄分院刑事判決　　　 100年度上訴字第1631號
上　訴　人
即　被　告　杜正仁
選任辯護人　陳豐裕律師
上列上訴人因毒品危害防制條例案件，不服臺灣高雄地方法院10
0 年度訴字第270 號中華民國100 年8 月31日第一審判決（起訴
案號：臺灣高雄地方法院檢察署100 年度偵字第3215號；移送併
辦案號：同上署100 年度偵字第9662號），提起上訴，本院判決
如下：
    主  文
原判決撤銷。
杜正仁犯如附表一所示之販賣第二級毒品等三罪，各處如附表一
所示之刑。應執行有期徒刑捌年。未扣案販賣第二級毒品所得共
計新臺幣肆仟伍佰元，其中新臺幣伍佰元應與綽號「財仔」之成
年男子連帶沒收，其餘新臺幣肆仟元單獨沒收，如全部或一部不
能沒收時，其中新臺幣伍佰元以杜正仁與綽號「財仔」之成年男
子之財產連帶抵償，其餘新臺幣肆仟元以杜正仁財產抵償之。
    事  實
一、杜正仁（綽號「土豆」、「豆哥」）明知甲基安非他命係毒
    品危害防制條例第2 條第2 項第2 款所定之第二級毒品，不
    得擅自持有、販賣，竟先後於：
(一)、民國99年7 月20日凌晨3 時28分、38分、53分許，接獲少年
    杜○○（81年8 月間出生，姓名等身分資料詳卷）以其所持
    用之0000000000號行動電話，與杜正仁持用之0000000000號
    行動電話（未扣案，行動電話話機嗣經杜正仁丟棄而滅失）
    聯絡，表示欲向杜正仁購買甲基安非他命（杜○○係於同日
    凌晨稍前以其所持用之0000000000號行動電話，與康智皇持
    用之0000000000號行動電話聯絡，而受康智皇委託代購新臺
    幣「下同」1000元之甲基安非他命），杜正仁竟意圖營利而
    基於販賣第二級毒品之犯意，同意販售甲基安非他命與杜○
    ○。嗣杜正仁即向姓名年籍不詳之綽號「阿來」成年人取得
    甲基安非他命，並在其位於高雄市○○區○○路142 號之住
    處，交付甲基安非他命1 包（重量不詳）與杜○○，並因而
    取得杜○○所交付其自康智皇處拿取之1000元販賣甲基安非
    他命價金（未扣案）。而杜○○取得上開甲基安非他命後，
    再於同日（20日）9 時-10 時許間，將該包甲基安非他命交
    付與康智皇。
(二)、99年7 月23日某時，接獲少年杜○○以其所持用之上開0000
    000000號行動電話，與杜正仁持用之上開0000000000號行動
    電話聯絡，表示欲向杜正仁購買甲基安非他命（杜○○係於
    同日在高雄市岡山區○○○路86號「三姊妹電子遊藝場」2
    樓207 號包廂內，受康智皇委託代購3000元之甲基安非他命
    ），杜正仁竟意圖營利而基於販賣第二級毒品之犯意，同意
    販售甲基安非他命與杜○○。嗣杜正仁即向上開綽號「阿來
    」之成年人取得甲基安非他命，並在其上址住處內，交付甲
    基安非他命1 包（重量不詳）與杜○○，並因而取得杜○○
    所交付其自康智皇處拿取之3000元販賣甲基安非他命價金（
    未扣案）。而杜○○取得上開甲基安非他命後，即將該包甲
    基安非他命交付與康智皇。
(三)、99年11月18日夜間8 時33分、54分許，接獲張景平以其持用
    之0000000000號行動電話，撥打杜正仁持用之0000000000號
    行動電話（未扣案，行動電話話機嗣經杜正仁丟棄而滅失）
    聯絡，表示欲向杜正仁購買甲基安非他命，杜正仁竟意圖營
    利而基於販賣第二級毒品之犯意，同意販售甲基安非他命與
    張景平，且告知張景平向姓名年籍不詳之綽號「財仔」成年
    男子拿取甲基安非他命。杜正仁即於同日（18日）晚間8 時
    57分許，以上開0000000000號行動電話，與「財仔」所持用
    之0000000000號行動電話（未扣案）聯絡，並與綽號「財仔
    」之成年男子共同基於上開販賣第二級毒品甲基安非他命之
    犯意聯絡，囑咐「財仔」交付售價500 元之甲基安非他命與
    張景平。之後，杜正仁隨於同日（18日）晚間8 時58分許，
    以上開0000000000號行動電話，與張景平之上開0000000000
    號行動電話聯絡，告知張景平前往「財仔」家旁巷子等待拿
    取甲基安非他命，張景平遂於同日（18日）夜間8 時59分許
    至9 時11分許期間內某時，在高雄市岡山區○○○路「快樂
    龍遊藝場」附近之巷子內，向「財仔」取得其所交付之甲基
    安非他命1 包（重量不詳），並於同日（18日）夜間9 時11
    分許，上開0000000000號行動電話與杜正仁之上開00000000
    00號行動電話聯絡，告知杜正仁其先積欠上開500 元之購毒
    價金，經杜正仁應允後，張景平再於翌日（19日）中午12時
    44分許，上開0000000000號行動電話與杜正仁之上開000000
    0000號行動電話聯絡，告知杜正仁其於下午下班時再拿前一
    日積欠之500 元之購毒價金給杜正仁，經杜正仁應允後，張
    景平再於當日（19日）下午4 時59分許，上開0000000000號
    行動電話與杜正仁之上開0000000000號行動電話聯絡，告知
    杜正仁要拿前一日積欠之500 元之購毒價金過去給杜正仁。
    張景平始於當日（19日）下午4 時59分後某時許，前往杜正
    仁上址住處，將購買上開甲基安非他命積欠之500 元價金交
    付與杜正仁，杜正仁因而取得500 元販賣甲基安非他命價金
    （未扣案）。
二、警方人員於99年7 月24日凌晨1 時5 分許，前往上開「三姊
    妹電子遊藝場」實施臨檢時，在該遊藝場2 樓207 號包廂內
    ，查獲少年杜○○持有甲基安非他命1 包（毛重0.2 公克，
    即康智皇於99年7 月23日託杜○○向杜正仁購得之甲基安非
    他命，康智皇嗣將其中部分甲基安非他命無償轉讓與杜○○
    ；而該包甲基安非他命，業經臺灣高雄少年法院予以沒收銷
    燬）、吸食器1 組、塑膠吸管7 支、空夾鏈袋2 小包。嗣因
    杜○○向警指稱上開甲基安非他命係向杜正仁購得，警方人
    員乃聲請對杜正仁使用之0000000000號行動電話實施通訊監
    察，並於100 年1 月11日夜間10時40分許，持臺灣高雄地方
    法院檢察署檢察官開立之拘票，在高雄市岡山區○○○路47
    9 之1 號之「水立方遊藝場」拘獲杜正仁，並於杜正仁身上
    扣得甲基安非他命1 包（驗後淨重0.235 公克）、夾鏈袋4
    個、GPLUS 牌行動電話1 具（含0000000000號行動電話門號
    SIM 卡），另持臺灣高雄地方法院核發之搜索票至杜正仁上
    址住處搜索，並扣得夾鏈袋1 包、商業本票2 張、空白商業
    本票1 本。而杜正仁並於本院審理時，自白上開一(一)、(二)所
    示販賣第二級毒品甲基安非他命犯行。
三、案經高雄市政府警察局岡山分局移送臺灣高雄地方法院檢察
    署檢察官偵查起訴。
    理  由
一、證據能力：
(一)、證人即少年杜○○於99年10月28日警詢陳述，其性質雖屬傳
    聞證據，惟檢察官、上訴人即被告（下稱被告）杜正仁、辯
    護人已於本院審理調查上開筆錄予以提示並告以要旨時，由
    檢察官、被告、辯護人表示意見，當事人或辯護人已知上述
    筆錄乃傳聞證據，而就此證據能力均表示無意見，即同意作
    為證據，且本院審酌上開證人警詢陳述作成時，較無人情施
    壓或干擾，亦無不當取供之情形，即就證人於警詢陳述當時
    之原因、過程、內容、功能等外在環境加以觀察，足認證人
    警詢陳述係出於真意之信用性獲得確切保障，而認為以之作
    為本案之證據亦屬適當，依刑事訴訟法第159 條之5 第1 項
    規定，自得為證據。
(二)、證人張景平於100 年1 月11日警詢陳述關於被告如何販賣第
    二級毒品甲基安非他命之犯罪情節部分，因與其嗣於原審證
    述不符，而其先前之警詢陳述係於遭警拘提到案當日所為，
    對於案情之記憶自然較為深刻，且對於案情敘述較少出於對
    於被告杜正仁涉案之顧慮，又證人嗣於同日之偵查訊問時亦
    陳明「警詢實在」等語（見偵卷一第116 頁），足認證人於
    警詢時受外力、人情等干擾程度較低，又無其他證據可認有
    何非出於自由意志陳述之情形，且本院就證人於警詢陳述當
    時之原因、過程、內容、功能等外在環境加以觀察，足認證
    人警詢陳述係出於真意之信用性獲得確切保障，而有可信之
    特別情況，且為證明被告犯罪事實之存否所必要，依刑事訴
    訟法第159 條之2 規定，認有證據能力。
(三)、證人張景平於偵查中經具結之陳述，並未曾提及檢察官在偵
    查時有不法取供之情形，且亦無證據足以證明證人上開陳述
    有顯不可信之情況，證人於原審復已到庭接受詰問，足可認
    定業已保障被告杜正仁之詰問權，依刑事訴訟法第159 條之
    1 第2 項規定，自得為證據。
(四)、按當事人如已承認通訊監察書所監聽之錄音譯文之內容，或
    對於該譯文之內容並無爭執，而法院復已就該譯文依法踐行
    調查證據程序者，該通訊監察之譯文，自亦有證據能力，且
    與播放錄音有同等價值（最高法院97年度台上字第2023號判
    決意旨可參）。本件通訊監察錄音係偵查犯罪機關依法定程
    序實施監聽所得（參卷附之通訊監察書），而後述卷附如附
    表二所示之通訊監察錄音譯文，雖為偵查犯罪機關單方面製
    作而為審判外之書面陳述，但被告杜正仁於原審、本院對於
    譯文之內容並無爭執，且與其辯護人均已知此部分譯文乃傳
    聞證據，而就此證據能力均表示無意見，即同意作為證據等
    情，且經本院審理時踐行調查證據之程序，自得採為認定犯
    罪事實之基礎，另本院認為以之作為本件論証之證據，均與
    待證事實具有關聯性，且無證據證明此部分譯文有何遭變造
    或偽造情事，作為本案之證據亦屬適當，依刑事訴訟法第15
    9 條之5 第1 項規定，自得為證據。
(五)、按鑑定人由審判長、受命法官或檢察官就下列之人選任1 人
    或數人充之：就鑑定事項有特別知識經驗者。經政府機關委
    任有鑑定職務者；鑑定之經過及其結果，應命鑑定人以言詞
    或書面報告；法院或檢察官得囑託醫院、學校或其他相當之
    機關、團體為鑑定，或審查他人之鑑定，並準用第203 條至
    第206 條之1 規定，刑事訴訟法第198 條、第206 條第1 項
    、第208 條第1 項分別定有明文。後述卷附之高雄醫學大學
    附設中和紀念醫院100 年4 月19日第00000-000 號檢驗報告
    ，係原審法院委請鑑定，依據上開規定，為刑事訴訟法第15
    9 條第1 項規定之例外情形，應有證據能力。
(六)、後述引用之其他卷附書證，而屬於書面之傳聞證據部分，因
    檢察官、被告杜正仁、辯護人於本院審理調查上開書證予以
    提示並告以要旨時，由檢察官、被告、辯護人表示意見，當
    事人、辯護人已知此等書證乃傳聞證據，而就此證據能力均
    表示無意見，亦未聲明異議，即視為同意作為證據，且本院
    審酌該書證作成時之客觀情狀，並無證據證明此等書證有何
    遭變造或偽造情事，認為以之作為本件論證之證據，均與待
    證事實具有關聯性，作為本案之證據亦屬適當，依刑事訴訟
    法第159 條之5 第1 項規定，均認得為證據。
二、訊據被告杜正仁坦承上開事實欄一、(一)、(二)所示販賣第二級
    毒品甲基安非他命犯行；另就上開事實欄一、(三)所示販賣第
    二級毒品甲基安非他命犯行部分，固不否認其綽號為「土豆
    」、「豆哥」，並曾持用0000000000號行動電話與證人張景
    平聯絡，並有如附表二所示之通話內容等事實，然否認有此
    部分販賣第二級毒品犯行，辯稱：伊與張景平以前揭行動電
    話為通聯目的，是因為張景平要向伊朋友「財仔」買電腦遊
    戲點數，而伊幫張景平打電話給「財仔」，要「財仔」跟張
    景平聯絡，之後張景平雖有來找伊，但並未交付給伊500 元
    ，伊並無販賣甲基安非他命毒品給張景平云云。經查：
(一)、上開事實欄一、(一)、(二)所示販賣第二級毒品甲基安非他命部
    分：
 1、此部分犯罪事實，業據被告杜正仁於本院審理時認罪自白（
    見本院卷第35、55、72頁），又據少年杜○○於99年10月28
    日警詢及原審指證明確（見警卷一第15頁反面至16頁，原審
    卷第120 至133 頁）明確，並經證人康智皇於警詢（見警卷
    三第119 頁反面至第121 頁反面），及於臺灣高雄少年法院
    （下稱少年法院）審理少年杜○○事件證述在卷（見少年法
    院卷第74頁）。至於杜○○於99年7 月24日警詢中雖稱：伊
    之前所吸食之甲基安非他命，是向朋友黃葉翔購買的（見警
    卷三第6 頁），及於99年7 月30日警詢中固稱：伊曾向康智
    皇買過5 次甲基安非他命，除此之外，並未向其他人買過甲
    基安非他命（見警卷三第12至15頁）云云，然杜○○於原審
    業已陳明其於99年7 月24日之警詢陳述內容並非屬實（見原
    審卷第122 頁）；且杜○○是否有幫康智皇向被告購買甲基
    安非他命，與其自身施用之甲基安非他命來源為何，本有不
    同，亦難以杜○○上開警詢陳述，為何有利於被告之認定。
 2、依據證人王裕盛於少年法院證述（見少年法院卷第120 頁）
    ，及少年杜○○所使用之0000000000號行動電話（屬遠傳電
    又依據信股份有限公司之門號，見警卷三第16頁反面）於99
    年7 月20日之行動電話通聯紀錄所示，證人康智皇於是日（
    20日）凌晨2 時56分許，以0000000000號行動電話撥打至杜
    ○○前開行動電話為通話後，雙方即於同日凌晨3 時3 分、
    8 分、9 分、13分許，互相以發送簡訊方式為通聯，嗣杜○
    ○旋於同日凌晨3 時28分、38分、53分以其行動電話，分別
    以通話或發送簡訊方式，與被告使用之0000000000號行動電
    話為通聯，之後杜○○再以其行動電話，交互與康智皇、被
    告為多次通聯，直至同日上午9 時20分許，由杜○○撥打電
    話與康智皇為通聯，而於此段期間，杜○○並未以其上開行
    動電話與康智皇、被告以外之人為通聯（見監聽卷一第83至
    91頁）。再參以當日（20日）上午9 時20分許，少年杜○○
    撥打電話與證人康智皇為通聯時，其所處地點之通聯基地台
    位置，係在高雄市岡山區○○○路54號12樓，而依據遠傳電
    信股份有限公司100 年7 月18日遠傳（企營）字第10010701
    817 號函暨附件所示，該公司所屬行動電話門號在高雄市岡
    山區○○○路86號之「三姊妹電子遊藝場」為通聯時，提供
    通聯服務之基地台位置，其中之一即係該公司位在高雄市岡
    山區○○○路54號12樓之基地台（見原審卷第212 至214 頁
    ）等情，足徵杜○○取得此部分向被告購得之甲基安非他命
    後，於同日（20日）9 時-10 時許間，將該包甲基安非他命
    交付與康智皇。此外，杜○○於99年7 月24日凌晨1 時5 分
    許，在「三姊妹電子遊藝場」2 樓207 號包廂內為警查獲時
    ，經警方人員扣得甲基安非他命1 包（毛重0.2 公克）之事
    實，亦有扣押筆錄、扣押物品目錄表在卷可稽（見監聽卷一
    第55至58頁）。
 3、關於上開事實欄一、(一)所示犯行，被告販賣甲基安非他命與
    少年杜○○之時間為何一節，依證人康智皇上開證詞，應係
    99年7 月19日或同年月20日其中1 日，而對照0000000000號
    行動電話之通聯紀錄，於99年7 月19日當天，並無符合康智
    皇證述內容之通聯情形（見監聽卷一第63至81頁），故被告
    此部分犯行之犯罪時間，自當係99年7 月20日。又依被告於
    原審所供「杜○○2 次經由被告取得甲基安非他命之地點，
    均係在被告住處」（見原審卷第67頁），而杜○○於原審亦
    證稱「其曾在被告住處向被告購買2 次甲基安非他命」（見
    原審卷第122 頁），是被告為此部分犯行之地點，當係其位
    在高雄市○○區○○路142 號之住處無訛。另關於杜○○此
    次向被告購買甲基安非他命之交易金額，依證人康智皇於原
    審證述：除了最後1 次以外，伊另1 次請杜○○幫伊拿甲基
    安非他命的代價是1000元還是2000元等語（見原審卷第176
    頁）；而被告於原審供陳：杜○○拿甲基安非他命的代價，
    有1 次是1000元（見原審卷第12頁），又杜○○於警詢中亦
    陳稱：伊都是以1 包1000元至3000元之價格，幫康智皇向被
    告購買甲基安非他命等語（見警卷一第16頁），則據上以觀
    ，被告此次販賣甲基安非他命與杜○○之代價，足可認定係
    1000元。至於康智皇於警詢所陳：伊於99年7 月19日或20日
    ，是拿3000元至3500元給杜○○買甲基安非他命（見偵卷一
    第70頁），及杜○○於原審證述：伊是以1500元至3000元的
    價格，幫康智皇向被告拿甲基安非他命（見原審卷第121 、
    125 頁）等語，雖與上開認定不同，惟依卷存之相關證據，
    未能證明其2 人此等先後存有歧異之陳述較為可採，自難以
    之為此部分事實之認定。
 4、關於上開事實欄一、(二)所示犯行，被告販賣甲基安非他命與
    少年杜○○之甲基安非他命金額為何一節，依證人康智皇警
    詢所陳「杜○○向被告購買甲基安非他命之金額為3000元至
    3500元」（見偵卷一第70頁），又杜○○於原審證稱：伊幫
    康智皇向被告買甲基安非他命，金額最多不會超過3000元等
    語（見原審卷第125 頁），其於警詢亦謂：伊都是以1 包10
    00元至3000元之價格，幫康智皇向被告購買甲基安非他命（
    見警卷一第16頁），綜上以觀，被告此次販賣甲基安非他命
    與杜○○之代價，應係3000元無訛。至杜○○於原審所證：
    伊最後1 次幫康智皇向被告買甲基安非他命之代價，係200
    0 元或是2500元云云（見原審卷第128 頁），應屬事後記憶
    不清所致，自難採認此部分之證詞。另證人康智皇於原審證
    述：伊最後1 次是請杜○○拿3500元之甲基安非他命（見原
    審卷第176 頁），及被告於原審雖稱：杜○○拿甲基安非他
    命的代價，有1 次是2500元（見原審卷第12頁），固均與上
    開認定不同，惟依卷存相關證據，亦未能證明其2 人此部分
    之陳述較為可採，自難以之為此部分事實之認定。此外，康
    智皇於警詢雖謂：伊最後1 次向杜○○拿甲基安非他命的時
    間是99年7 月22日云云（見偵卷一第70頁），而與杜○○於
    原審所證「此次之時間為99年7 月23日」有所歧異，然參以
    康智皇於原審證稱：伊請杜○○幫伊拿完毒品當日，杜○○
    就被抓了（見原審法院卷第175 頁）之情，復對照杜○○係
    於99年7 月24日凌晨1 時5 分許為警查獲，而一般人於敘述
    事發時間之時，常見有混淆前日深夜與翌日凌晨之情形，堪
    認證人康智皇最後1 次委請杜○○代購甲基安非他命的時間
    ，應係99年7 月23日，則康智皇於警詢關於此部分所言，無
    從以之為此部分事實之認定。
(二)、上開事實欄一、(三)所示販賣第二級毒品甲基安非他命部分：
 1、此部分犯罪事實，業據證人張景平於100 年1 月11日警詢陳
    稱：0000000000號行動電話，是伊所申請使用之行動電話，
    於99年11月18日夜間8 時58分，伊以上開行動電話與000000
    0000號行動電話進行通聯，是與綽號「豆哥」之被告對話，
    當時是要向被告購買500 元的甲基安非他命，而翌日下午4
    時59分許，伊再度去電聯絡被告，是要將購買甲基安非他命
    而積欠之500 元拿給被告等語明確（見警卷一第21至24頁）
    ，嗣於同日偵查中亦具結證實確有該次向被告購買500 元甲
    基安非他命之交易（見偵卷一第117 頁），並有0000000000
    號行動電話於99年11月18日、19日之通訊監察錄音（錄音光
    碟見原審卷證物袋）及通聯紀錄（見原審卷第219 、220 頁
    ）在卷可佐，且經原審當庭勘驗上開通訊監察錄音內容，被
    告於99年11月18日、19日，曾以0000000000號行動電話與證
    人張景平持用之0000000000號行動電話、綽號「財仔」之人
    所持用之0000000000號行動電話為如附表二所述通聯內容（
    見原審卷第241 至244 頁，而通訊監察錄音所示之時間，與
    通聯紀錄所示時間並非同步，存有12秒之誤差，後述時間均
    以通訊監察錄音所示時間為準），復經細究附表二所示通訊
    監察錄音內容，則以99年11月18日晚間密集之6 次通訊（附
    表二編號1 至6 所示），參照翌日（19日）之2 次通訊（附
    表二編號7 、8 所示），均核與證人張景平上開陳述內容相
    符，足徵張景平上開不利於被告之指證事實應可採信。
 2、證人張景平於原審雖翻異前詞改稱：伊於99年11月18日晚上
    與被告通完電話後，並未如電話中所言，有到巷子去等，而
    伊也不知道伊於當日夜間8 時57分05秒、夜間8 時58分31秒
    與被告間之通話內容，是在講什麼云云（見原審卷第166 至
    172 頁），然張景平於原審之上開證詞，非但與其前於警詢
    、偵查之陳述有所歧異，且關諸附表二編號5 、6 所示通訊
    監察錄音內容，可知張景平係於同日（18日）夜間8 時59分
    許至9 時11分許期間內某時，在高雄市岡山區○○○路「快
    樂龍遊藝場」附近之巷子內，向「財仔」取得其所交付之甲
    基安非他命1 包之事實，否則張景平於附表二編號6 所示通
    訊監察錄音內容，定會向被告反應「未取貨」之詞，豈會提
    及其欲暫賒欠價金等語，堪認張景平於原審所為證詞，顯有
    迴護被告之情，無從採信。
 3、依被告於原審所辯「99年11月18日夜間，張景平係第1 次向
    其友人購買電腦遊戲點數」（見原審卷第67頁），惟依附表
    二所示通訊監察錄音所示，張景平於當晚與被告之通話過程
    中，全然未提及欲做何事，然被告卻能於此情形下，瞭解張
    景平來電之用意；且張景平於電話中並表示其有綽號「財仔
    」之人之電話號碼，是被告陳稱張景平係第1 次向其友人購
    買電腦遊戲點數云云，顯與前開通話內容不符，已徵被告所
    辯難以採認。再依前開99年11月18日夜間9 時11分19秒之通
    訊監察錄音所示（附表二編號6 ），張景平於99年11月18日
    夜間與綽號「財仔」之人完成交易後，有撥打電話與被告詢
    問可否翌日再行給付交易代價與被告，被告最後應允等語，
    而被告於99年11月18日夜間與張景平、綽號「財仔」之人為
    前開通聯之目的，若係媒介張景平向綽號「財仔」之人購買
    電腦遊戲點數，則何以張景平須將交易代價交與被告，足認
    上開辯詞與常情有悖。至於證人張景平於偵查中雖證述：99
    年11月18日的這次交易，伊花了500 元，是當場給被告錢云
    云（見偵卷一第117 頁），然此與上開通訊監察錄音所示情
    狀顯然不符，自無從採為此部分事實之認定。又依上開通訊
    監察錄音所示，證人張景平於99年11月18日夜間所購入之甲
    基安非他命，雖非被告所親自交付，而係綽號「財仔」之人
    所交付，然張景平於是日夜間既係先去電與被告接洽，而嗣
    後被告亦有去電囑咐綽號「財仔」之人交付500 元之物品（
    即甲基安非他命）與張景平，且張景平之後欲暫賒欠價款，
    亦係去電與被告商議，足見此次毒品交易，當係被告與綽號
    「財仔」之人共同基於犯意聯絡下所為，是尚難以被告未親
    自交付甲基安非他命與張景平，作為有利於被告之認定。
(三)、政府對於查緝施用、轉讓及販賣毒品無不嚴格執行，且販賣
    毒品罪更係重罪，設若無利可圖，衡情一般持有毒品者，當
    不致輕易將持有毒品交付他人。況乎第二級毒品甲基安非他
    命價格不貲，而販賣毒品係違法行為，非可公然為之，亦無
    公定之價格，不論任何包裝，均可任意分裝增減分量，每次
    買賣價量，亦可能隨時依雙方間之關係深淺、資力、需求量
    及對行情之認知、來源是否充裕、查緝是否嚴緊，購買者被
    查獲時供述購買對象之可能性風險之評估等，因而異其標準
    ，並隨時機動調整，非可一概而論，是販賣之利得除經坦承
    犯行或價量俱臻明確外，委難查得實情，販賣之人從價差或
    量差中牟利方式雖異，其意圖營利之非法販賣行為則一，足
    徵被告杜正仁上開3 次販賣第二級毒品甲基安非他命之舉，
    主觀上均有牟利意圖，應堪認定。
(四)、綜上所述，被告杜正仁所辯關於上開上開事實欄一、(三)部分
    ，均屬事後卸責之詞，不足採信。本件上開事實欄一、(一)、
    (二)、(三)部分之事證明確，被告上開3 次販賣第二級毒品甲基
    安非他命犯行，均堪認定。
三、論罪部分：
(一)、按甲基安非他命係毒品危害防制條例第2 條第2 項第2 款所
    稱之第二級毒品，是核被告杜正仁於上開事實欄一、(一)、(二)
    、(三)所為，均係犯毒品危害防制條例第4 條第2 項之販賣第
    二級毒品罪。又被告於販賣上開第二級毒品與他人時，持有
    第二級毒品之低度行為，均為販賣第二級毒品之高度行為所
    吸收，不另論罪。另被告就上開事實欄一、(三)所示犯行，與
    綽號「財仔」之成年男子間，有犯意聯絡及行為分擔，應論
    以共同正犯。被告所犯上開事實欄一、(一)、(二)、(三)之3 次販
    賣第二級毒品犯行，犯罪時間各有不同，顯係分別起意而為
    ，自應分論併罰。公訴意旨認被告於上開事實欄一、(一)、(二)
    所示犯行，應論以接續犯之實質上一罪，自有未合。
(二)、毒品危害防制條例第17條第2 項規定：「犯第四條至第八條
    之罪於偵查及審判中均自白者，減輕其刑。」係為鼓勵是類
    犯罪行為人自白、悔過，並期訴訟經濟、節約司法資源而設
    。一般而言，固須於偵查及審判中皆行自白，始有適用，缺
    一不可。但所謂「自白」，係指被告（或犯罪嫌疑人）承認
    自己全部或主要犯罪事實之謂。司法警察調查犯罪於製作警
    詢筆錄時，就該犯罪事實未曾詢問；檢察官於起訴前亦未就
    該犯罪事實進行偵訊，形同未曾告知犯罪嫌疑及所犯罪名，
    即逕依其他證據資料提起公訴，致使被告無從於警詢及偵查
    中辯明犯罪嫌疑，甚或自白，以期獲得減刑寬典處遇之機會
    ，難謂非違背實質正當之法律程序；於此情形，倘認被告於
    嗣後之審判中自白，仍不得依上開規定減輕其刑，顯非事理
    之平，自與法律規範之目的齟齬，亦不符合憲法第16條保障
    之基本訴訟權。故而，在承辦員警未行警詢及檢察官疏未偵
    訊，即行結案、起訴之特別狀況，祇要審判中自白，應仍有
    上揭減刑寬典之適用，俾符合該條項規定之規範目的（最高
    法院100 年度台上字第654 號、第3692號判決要旨參照）。
    本件關於上開事實欄一、(一)、(二)部分，被告杜正仁業於本院
    審判中自白（如上所述），而於偵查中因負責調查或偵訊之
    警察或檢察官，均未就此2 次之犯罪時間、地點、購毒者「
    杜○○」、購毒金額等足供被告辯明犯罪嫌疑，甚或自白之
    全部或主要犯罪事實，對被告加以詢問、訊問，自不能僅以
    被告於警詢、偵查泛答「我沒有販賣第二級毒品安非他命予
    不特定人」（見警卷一第2 至6 頁）、「我買來的安非他命
    沒有再轉賣給別人」（見偵卷三第8 頁）云云，即認被告此
    部分犯行不得依上開規定減輕其刑。從而，依據上開說明，
    足認被告所犯上開事實欄一、(一)、(二)部分，應適用毒品危害
    防制條例第17條第2 項規定減輕其刑。
(三)、按成年人對未成年人犯毒品危害防制條例第6 條、第7 條、
    第8 條之罪者，始應依各該條項之罪，加重其刑至二分之一
    ，此觀同條例第9 條之規定自明。被告販賣第三級毒品予少
    年部分，不在上揭條例所規定應加重其刑之範圍，且亦非屬
    於兒童及少年福利法第70條第1 項（按即兒童及少年福利與
    權益保障法第112 條第1 項「100 年11月30日修正公布，10
    0 年12月2 日生效」所規定成年人故意對少年犯罪，應加重
    其刑之範圍，自不能適用該法條對上訴人加重其刑（最高法
    院95年度台上字第4670號判決要旨參照）。本件被告杜正仁
    於上開事實欄一、(一)、(二)所示時地，販賣第二級毒品甲基安
    非他命之對象杜○○雖係12歲以上未滿18歲之少年（81年8
    月出生，身分資料詳卷），然依上開說明，尚難適用兒童及
    少年福利與權益保障法第112 條第1 項規定（即修正前之兒
    童及少年福利法第70條第1 項）加重其刑。
(四)、臺灣高雄地方法院檢察署就被告杜正仁於上開事實欄一、(一)
    至(三)所示犯行，以100 年度偵字第9662號移送原審併辦部分
    ，核與起訴事實，係屬事實同一之案件，自為起訴效力所及
    ，自得併予審理，附此敘明。
四、原審據以論處被告杜正仁罪刑，固非無見；惟查：
(一)、被告杜正仁所犯上開事實欄一、(一)、(二)部分，應適用毒品危
    害防制條例第17條第2 項規定減輕其刑（如上所述），原審
    未及適用，自有未洽。
(二)、被告杜正仁所犯上開事實欄一、(一)、(二)部分，尚難適用兒童
    及少年福利與權益保障法第112 條第1 項規定（即修正前之
    兒童及少年福利法第70條第1 項），亦如前述，原審變更此
    部分起訴法條（即論以被告犯修正前之兒童及少年福利法第
    70條第1 項、毒品危害防制條例第4 條第2 項之成年人故意
    對少年販賣第二級毒品罪），並適用上開規定加重其刑，即
    有違誤。
(三)、被告杜正仁所犯上開事實欄一、(三)部分，原判決就被告與共
    犯「財仔」達成犯意聯絡之時間「99年11月18日夜間8 時57
    分許，參附表二編號4 所示」，未予明確認定；又被告之共
    犯「財仔」交付證人張景平甲基安非他命之確實時間，應係
    「99年11月18日夜間8 時59分許至9 時11分許期間內某時」
    （參附表二編號5 、6 所示及上開理由欄二、(二)、2 之論述
    ），原判決事實欄略載「夜間9 時許」，亦有未合。
五、被告杜正仁上訴仍執前詞，否認上開事實欄一、(三)犯行，並
    無理由；又對於上開事實欄一、(一)、(二)部分，指摘原判決關
    於此部分量刑過重，雖有理由（即未依毒品危害防制條例第
    17條第2 項規定減輕其刑），惟原判決關於此部分亦有上述
    可議，自應由本院將原判決全部撤銷改判。審酌被告販賣第
    二級毒品甲基安非他命與他人，而有嚴重危害他人身心健康
    之虞，所為實有可議之處，其販賣甲基安非他命之數量、次
    數、所得之不法利益等犯罪情節，犯後於本院尚能坦承上開
    事實欄一、(一)、(二)犯行，惟仍否認上開事實欄一、(三)犯行之
    態度，其於本件犯行前，並無犯罪經論罪科刑之紀錄（見本
    院卷第25頁之臺灣高等法院被告前案紀錄表），及其係高職
    畢業之智識程度（見本院卷第27頁之戶籍資料）等一切情狀
    ，分別量處如附表一所示宣告刑，並定其應執行刑如主文所
    示。
六、沒收及不予沒收部分：
(一)、被告杜正仁於上開事實欄一、(一)至(三)犯行中，分別向少年杜
    ○○、證人張景平所收受之價金，係其為該等販賣第二級毒
    品犯行所得之財物，其中上開事實欄一、(三)所示犯行中收受
    之價金，係被告與綽號「財仔」之成年男子為該次販賣第二
    級毒品犯行所得之財物，應依毒品危害防制條例第19條第1
    項之規定，及共同正犯責任共同原則，就上開事實欄一、(三)
    所示犯行收受之價金，對被告及綽號「財仔」之成年男子諭
    知連帶沒收，就上開事實欄一、(一)、(二)部分所收受之價金，
    則於被告所為該2 次犯行中，諭知單獨沒收；如全部或一部
    不能沒收時，並以其財產單獨或與綽號「財仔」之成年男子
    連帶抵償之。
(二)、被告杜正仁遭查獲時，固經扣獲第二級毒品甲基安非他命1
    包（驗後淨重0.235 公克，見原審卷第60之6 頁之高雄醫學
    大學附設中和紀念醫院100 年4 月19日第00000-000 號檢驗
    報告），然依被告於偵查中所述，該包甲基安非他命係其於
    100 年1 月11日夜間9 時許所購入，且係預備供其所施用（
    見偵卷三第8 頁）；再佐以被告於上開事實欄一、(一)至(三)中
    所販賣之甲基安非他命，均因販售交付而未為被告所持有，
    且被告為該等犯行之時間，又與其遭查獲之時間有相當之差
    距，是該包扣案之甲基安非他命，顯與被告本件販賣第二級
    毒品犯行無關，爰不為沒收銷燬之宣告。至於公訴人於起訴
    時，固就上開扣案之甲基安非他命，請求予以宣告沒收銷燬
    。然無主刑即無從刑之主從不可分關係（最高法院78年台非
    字第72號判例意旨參照），而檢察官起訴書內僅敘述上開物
    品，係以毒品危害防制條例第18條第1 項之規定，為聲請宣
    告沒收銷燬之依據，並未提及係本於刑法第40條第2 項規定
    ，為聲請單獨沒收違禁物之意旨，則前揭聲請，應係以被告
    犯行經法院認定有罪，且扣案毒品與有罪犯行有關時，促請
    法院宣告沒收銷燬之發動，尚難認有單獨聲請宣告沒收銷燬
    之情；又另扣案之夾鏈袋4 個、GPLUS 牌行動電話1 具（含
    0000000000號行動電話門號SIM 卡）、夾鏈袋1 包、商業本
    票2 張、空白商業本票1 本，並無證據證明與本案有何相關
    （扣案之行動電話話機部分，依據卷附通聯紀錄，其序號與
    被告用以從事前開犯行之0000000000號、0000000000號行動
    電話話機序號不同，是非供被告為本件犯行所用），故均不
    為沒收之宣告。
(三)、被告杜正仁於99年7 月23日販售與少年杜○○之部分甲基安
    非他命，雖於杜○○遭查獲時扣案（業如前述），惟該扣得
    之甲基安非他命，業經臺灣高雄少年法院於少年杜○○所犯
    毒品危害防制條例案件確定後，予以執行沒收銷燬，此有該
    院執行通知附卷足按（見原審卷第139 頁），是該第二級毒
    品甲基安非他命既已滅失，自無須再為沒收銷燬之諭知（最
    高法院98年度台上字第7594號、99年度台上字第1160號判決
    意旨參照）。另被告用以為前開犯行之0000000000號、0000
    000000號行動電話門號SIM 卡，係被告向友人借用，均非屬
    被告所有，業據被告於原審供明（見原審卷第67頁），並有
    該等行動電話門號之申辦人資料可稽（見監聽1 卷第14頁、
    監聽2 卷第17頁）；又被告之共犯「財仔」所持用之000000
    0000號行動電話，依該門號之申辦人資料所示，其申辦人係
    女性（見監聽3 卷第170 頁），而與被告陳稱「財仔」係成
    年男子不符（見原審卷第255 頁），亦難遽謂該0000000000
    號行動電話係綽號「財仔」所有，故上開物品均未合於毒品
    危害防制條例第19條第1 項之沒收要件，均不為沒收之宣告
    。至被告持以為前開犯行所用之行動電話話機，雖係被告所
    有，然已為被告丟棄而滅失一節，業據被告於原審供明（見
    原審卷第180 、181 頁），又無其他證據足以確定該話機之
    廠牌、型式及確未滅失等情，是不為沒收之宣告。
七、不另為無罪諭知部分：
(一)、公訴意旨另以：被告杜正仁於(1)99年7 月初某日起至同年7
    月23日之間，除於上開時、地販賣甲基安非他命2 次與少年
    杜○○外；另於該月之某2 日，持0000000000號行動電話與
    持用0000000000號行動電話之少年杜○○聯繫後，基於販賣
    第二級毒品之犯意，在被告前開住處或高雄市○○區○○路
    之「輕鬆打遊藝場」內，以每包1000元至3000元不等之價格
    ，另販賣不詳重量之甲基安非他命與少年杜○○2 次；被告
    又於(2)99年11月19日下午5 時許，以0000000000號行動電話
    與持用0000000000號（起訴書誤載為0000000000號）行動電
    話之張景平聯繫後，基於販賣第二級毒品之犯意，在被告前
    開住處內，以每包500 元之價格，將不詳重量之甲基安非他
    命販賣與張景平。因認被告此部分亦涉犯毒品危害防制條例
    第4 條第2 項之販賣第二級毒品罪嫌。
(二)、按犯罪事實應依證據認定之，無證據不得認定犯罪事實；又
    不能證明被告犯罪者，應諭知無罪之判決，刑事訴訟法第15
    4 條第2 項、第301 條第1 項分別定有明文；另按施用毒品
    者所稱其向某人買受毒品之指證，不得作為有罪判決之唯一
    證據，仍須調查其他必要之證據，以察其是否與事實相符，
    良以毒品買受者之指證，其憑信性於通常一般人已有所懷疑
    ，尚難確信其為真實。況依毒品危害防制條例第17條之規定
    ，其供出毒品來源而破獲者，復得減輕其刑，則其指證之真
    實性猶有疑慮，是施用毒品者之指證，其真實性有待其他必
    要證據加以補強。茲所謂必要之補強證據，固不以證明販賣
    毒品犯罪構成要件之全部事實為必要，但以與施用者之指證
    具有相當之關聯性為前提，其經與施用者之指證綜合判斷，
    已達於通常一般人均不致有所懷疑，而得確信施用者之指證
    為真實者，始得為有罪之認定，此為無罪推定原則之必然推
    演（最高法院93年度台上字第6750號判決要旨足參）。再為
    貫徹無罪推定原則，檢察官對於被告之犯罪事實，應負實質
    舉證責任。刑事訴訟法修正後第161 條第1 項規定「檢察官
    就被告犯罪事實，應負舉證責任，並指出證明之方法」，明
    訂檢察官舉證責任之內涵，除應盡「提出證據」之形式舉證
    責任外，尚應「指出其證明之方法」，用以說服法院，使法
    官「確信」被告犯罪構成事實之存在。此「指出其證明之方
    法」，應包括指出調查之途徑，與待證事實之關聯及證據之
    證明力等事項。倘檢察官所提出之證據，不足為被告有罪之
    積極證明，或其指出證明之方法，無法說服法院以形成被告
    有罪之心證者，應貫徹無罪推定原則（最高法院100 年5 月
    10日100 年度第4 次刑事庭會議決議意旨參照）。
(三)、公訴意旨認被告杜正仁涉犯上開罪嫌，係以被告之供述、少
    年杜○○、證人張景平之陳述各情為據。然訊據被告否認有
    被訴此部分之販賣第二級毒品犯行，辯稱：伊與杜○○只有
    上開有罪部分所認定之2 次甲基安非他命販賣交易，另張景
    平於99年11月19日雖有到伊住處，但是來一下就走了，當天
    伊並無販賣甲基安非他命與張景平等語。經查：
 1、關於上開公訴意旨(1)部分，少年杜○○於原審固陳稱含上開
    有罪之事實欄一、(一)、(二)部分，其曾幫康智皇向被告購買4
    次甲基安非他命（見原審法院卷第121 頁），而證人康智皇
    於警詢雖陳稱：伊所施用的甲基安非他命，都是向杜○○取
    得，次數約4 至5 次等語（見偵卷一第70頁），並於少年法
    院證述：杜○○曾向伊表示，其毒品來源是「土豆哥」等語
    （見少年法院卷第74頁），然康智皇上開警詢陳述，僅得證
    明其向杜○○取得甲基安非他命之次數，未能逕以推認杜○
    ○交與康智皇之甲基安非他命，均屬向被告所購得；又康智
    皇於少年法院中之上開證詞，既係聽聞杜○○之陳述所得，
    自需尚有其他事證確認其信憑性為必要，尚難僅以康智皇之
    證詞，作為杜○○上開證述內容之補強證據。此外，依本案
    卷存之相關證據，並無足可證明杜○○陳稱其除於上開有罪
    之事實欄一、(一)、(二)部分，另曾於99年7 月間向被告購買2
    次甲基安非他命，確與事實相符。依據上開說明，自難遽謂
    被告有公訴意旨(1)所指之此2 次販賣第二級毒品甲基安非他
    命犯行。
 2、關於上開公訴意旨(2)部分，證人張景平於偵查中固證稱：99
    年11月19日，伊以0000000000號行動電話，撥打被告持用之
    0000000000號行動電話，問被告是否在家，並向被告表示要
    過去找他後，有前往被告住處向其購買甲基安非他命，代價
    是500 元云云（見偵1 卷第117 頁）。然其初於警詢中，就
    此部分之事實係稱：99年11月19日下午4 時59分，伊以0000
    000000號行動電話，與被告持用之0000000000號行動電話進
    行通聯，是要將先前向被告買甲基安非他命（即上開有罪之
    事實欄一、(三)所購入之甲基安非他命）而積欠之500 元拿給
    被告等語（見警卷一第22頁背面），則張景平先後所述，顯
    然有所歧異，是張景平上開偵查證詞是否與事實相符？已屬
    有疑。再者，觀諸0000000000號行動電話前開於99年11月19
    日中午12時44分40秒、下午4 時59分48秒之通訊監察錄音內
    容（附表二編號7 、8 ），張景平於通話過程中，主要亦係
    表示要將錢拿給被告，未見有何明顯提及要另向被告購買1
    次甲基安非他命之情（見原審卷第243 、244 頁），足徵張
    景平於警詢中之陳述應較其於偵查中所言為可採。此外，依
    本案卷存之相關證據，並無任何其他補強證據足資證明張景
    平上開偵查證述確與事實相符，自難遽謂被告有公訴意旨(2)
    所指之該次販賣第二級毒品甲基安非他命犯行。
(四)、公訴意旨所舉用以憑認被告杜正仁被訴此部分犯行之證據，
    尚未達於通常一般之人均不致有所懷疑，依據上開說明，即
    難據以為被告不利之認定。此外，復查無其他積極之證據，
    足資認定被告有何此部分被訴犯行，自屬不能證明被告犯罪
    ，本應對被告為無罪之諭知，惟因公訴人起訴時認被告此部
    分之被訴犯行，與其上開經法院論罪科刑之有罪犯行，各具
    有接續犯之實質上一罪關係，爰均不另為無罪之諭知。
八、臺灣高雄地方法院檢察署100 年度偵字第9627號移送原審併
    案意旨：「被告杜正仁基於持有第二級毒品甲基安非他命之
    犯意，於100 年1 月11日夜間8 、9 時許，在高雄市岡山火
    車站附近之「卡西諾遊藝場」內，向某真實姓名、年籍不詳
    ，綽號「阿文」之男子，以每包1000元之代價，購得甲基安
    非他命1 包而持有之。嗣於100 年1 月11日夜間10時40分許
    ，因被告涉犯毒品危害防制條例案件，為警持拘票在高雄市
    岡山區○○○路479 之1 號之「水立方遊藝場」內將其拘提
    到案，並在被告褲子口袋內查獲甲基安非他命1 包（毛重0.
    2 公克），因認被告涉犯毒品危害防制條例第11條第2 項之
    持有第二級毒品罪嫌」部分，業據原審諭知「無從併予審理
    ，應退回檢察官另為適法之處理」在卷，附此敘明。
據上論結，應依刑事訴訟法第369 條第1 項前段、第364 條、第
299 條第1 項前段，毒品危害防制條例第4 條第2 項、第19條第
1 項，刑法第11條、第28條、第51條第5 款，判決如主文。
本案經檢察官呂建昌到庭執行職務。
中    華    民    國  100    年    12     月    21    日
              刑事第三庭    審判長法  官  張意聰
                                  法  官  簡志瑩
                                  法  官  莊松泉
以上正本證明與原本無異。
如不服本判決應於收受本判決後10日內向本院提出上訴書狀，其
未敘述上訴理由者，並得於提起上訴後10日內向本院補提理由書
狀（均須按他造當事人之人數附繕本）「切勿逕送上級法院」。
中    華    民    國   100    年    12    月    22    日
                                  書記官  王秋淑
附錄本件判決論罪科刑法條：
毒品危害防制條例第4 條第2 項
製造、運輸、販賣第二級毒品者，處無期徒刑或7 年以上有期徒
刑，得併科新臺幣1 千萬元以下罰金。
附表一：
┌──┬───────┬─────┬─────────────────┐
│編號│所為犯行      │所犯罪名  │宣告刑                            │
├──┼───────┼─────┼─────────────────┤
│ 1  │上開事實欄一、│販賣第二級│處有期徒刑年捌月，未扣案販賣毒品│
│    │(一)所示        │毒品      │所得之新臺幣壹仟元沒收，如全部或一│
│    │              │          │部不能沒收時，以其財產抵償之。    │
├──┼───────┼─────┼─────────────────┤
│ 2  │上開事實欄一、│販賣第二級│處有期徒刑肆年，未扣案販賣毒品所得│
│    │(二)所示        │毒品      │之新臺幣仟元沒收，如全部或一部不│
│    │              │          │能沒收時，以其財產抵償之。        │
├──┼───────┼─────┼─────────────────┤
│ 3  │上開事實欄一、│共同販賣第│處有期徒刑柒年肆月，未扣案共同販賣│
│    │(三)所示        │二級毒品  │毒品所得之新臺幣伍佰元應與綽號「財│
│    │              │          │仔」之成年男子連帶沒收，如全部或一│
│    │              │          │部不能沒收時，以其與綽號「財仔」之│
│    │              │          │成年男子之財產連帶抵償之。        │
└──┴───────┴─────┴─────────────────┘
附表二：
編號1、99年11月18日夜間8時33分51秒：
   「 杜：喂！」、「張：喂！」、「杜：喂，你好。」、「張
    ：喂，豆哥。」、「杜：嘿。」、「張：我『景平』阿。
     」、「杜：嘿。」、「張：有在故鄉？」、「杜：我沒有
     ，我在岡山。」、「張：有喔？」、「杜：嘿。」、「張
     ：這樣..我去那裡找你？」、「杜：我在岡山，你到岡山
     再打給我。」、「張：好好好。」
編號2、99年11月18日夜間8時54分17秒：
    「杜：喂！」、「張：喂！」、「杜：嘿。」、「張：豆哥
    ，你在哪阿？」、「杜：我喔..我在旗山。」、「張：喔，
    好。」、「杜：喂！」、「張：喂！」、「杜：你打給..你
    知道『幹仔』的電話？」、「張：『幹仔』..。」、「杜：
    嗯。」、「張：我看看有沒有。」、「杜：不然你打給那個
    ..你打給『財仔』，你打給『財仔』。」、「張：『財仔』
    我有阿。」、「杜：你打給「財仔」，你叫他用給你。」、
    「張：喔，好好。」、「杜：你跟他說我說的，阿你再拿給
    他就好了。」、「張：好。」
編號3、99年11月18日夜間8時57分05秒：
    「杜：喂！」、「張：喂！豆哥，他沒開機吶。」、「杜：
    這樣我..我再打給他，阿你在..你想看看要在哪裡等。」、
    「張：好阿，好。」
編號4、99年11月18日夜間8時57分36秒：
    「財：喂！」、「杜：嘿，阿你在哪？」、「財：一樣阿。
    」、「杜：我跟你說那個..你跟那個什麼..你用..用一個要
    叫500 的。」、「財：喔，好阿。」、「杜：阿我叫他打給
    你。」、「財：阿叫他旁邊..。」、「杜：景平阿，景平阿
    ..嘿，景平，我知道。」、「財：你叫他去旁邊。」、「杜
    ：我叫他..看你要在哪裡？」、「財：你跟他說叫他去那個
    ..旁邊那裡好了，不然快樂龍啦。」、「杜：喔好，我叫他
    去快樂龍後面啦。」、「財：呴。」、「杜：…靠近那個那
    裡。」、「財：阿不然就旁邊巷子那邊。」、「杜：福華的
    巷子，阿不就旁邊那條巷子。」、「財：嘿嘿嘿。」、「杜
    ：好啦好啦。」
編號5、99年11月18日夜間8時58分31秒：
    「張：喂！」、「杜：嘿，你過去『財仔』他家旁邊的巷子
    那裡等。」、「張：好。」、「杜：呴。」
編號6、99年11月18日夜間9時11分19秒：
    「張：喂！」、「杜：喂！」、「張：喂，豆哥喔？」、「
    杜：嘿。」、「張：我那個..連那天的和明天的一起拿給你
    喔。」、「杜：你這樣不行阿。」、「張：我還沒有領錢啦
    。」、「杜：好啦，明天，你下次不要再這樣了啦。」、「
    張：好啦好啦。」、「杜：好。」
編號7、99年11月19日中午12時44分40秒：
    「杜：喂！」、「張：喂，豆哥。」、「杜：阿你打給我喔
    ？」、「張：嘿阿，我剛才想說剛剛中午我下班我有回來休
    息阿，阿想說要拿錢過去給你，阿你也沒接。」、「杜：我
    在睡覺阿。」、「張：喔，不然我下午下班的時候再拿過去
    給你。」、「杜：好阿，好阿。」、「張：我要去上班了。
    」、「杜：好啦。」
編號8、99年11月19日下午4時59分48秒：
    「杜：喂！」、「張：喂！」、「杜：嘿。」、「張：喂，
    豆哥喔，我去拿了阿。」、「杜：嘿。」、「張：你有在嗎
    ？」、「杜：什麼阿？」、「張：我說你有在嗎？」、「杜
    ：我有在家喔。」、「張：有喔，好阿，阿我過去找你。」
    、「杜：好。」